臺灣基隆地方法院刑事判決　　　　　　　 93年度訴字第609號
公　訴　人　臺灣基隆地方法院檢察署檢察官
被　　　告　丁　○　男　34歲.
　　　　　　　　　　　樓（另案在台灣台北監獄執行中）
上列被告因偽造文書等案件，經檢察官提起公訴（93年度撤緩偵
字第31號），嗣經本院合議改採簡式審判程序審理，本院判決如
下：
    主  文
丁○共同連續行使偽造私文書，足以生損害於他人，處有期徒刑
伍月，如易科罰金以參佰元折算壹日。
在「用戶申請暨ANNC 30 23／ANNC3024專案聲明書」偽造之「林
進中」署押壹枚、在如事實欄一(二)之「行動電話服務申請書」偽
造之「林進中」之署押貳枚、在如事實欄一(三)之「行動電話服務
申請書」偽造之「林建中」署押壹枚、在如事實一(四)之「行動電
話服務申請書」偽造之「柯聰標」之署押壹枚及扣案之偽造「林
建中」、「柯聰標」名義之國民
建中年籍之草稿紙壹張，均沒收。
    事  實
一、緣丁○向綽號「阿鴻」之不詳姓名年籍之成年男子借貸新台
    幣（下同）一萬五千元，後因無力償還，遂與「阿鴻」共同
    基於意圖為自己不法之所有、行使偽造國民
    造私文書之概括犯意聯絡，商議由丁○持由「阿鴻」提供之
    偽造之他人國民
    以優惠價購得），再將辦得之手機及門號ＳＩＭ卡交由「阿
    鴻」轉賣他人牟利，商議既定，先由「阿鴻」自不詳之途徑
    取得「林建中」、「柯聰標」身分資料，以電腦合成相片之
    方式偽造「林建中」、「柯聰標」名義之國民
    ，於民國九十二年八月二十日上午，將該二偽造國民
    交予丁○，並駕駛一車牌號碼不詳之自用小客車，自該日上
    午十一時許起至下午六時五分許，載丁○至下開通訊行詐欺
    手機及門號ＳＩＭ卡，而由「阿鴻」在門外之車上等待，丁○詐得手機及門號ＳＩＭ卡後即將之交予在門外車上等待之
    「阿鴻」，並續至下一通訊行行騙：(一)「阿鴻」除駕駛前開
    自用小客車載丁○外，另附載一與「阿鴻」、丁○具有犯意
    聯絡然姓名年籍不詳綽號「阿南」之成年男子共同至位在基
    隆市○○路一七四號之震旦行，由丁○與「阿南」共同進入
    震旦行，而由丁○出面偽以林建中之名義辦理以三百九十九
    元優惠價格購買一支手機（ＮＯＫＩＡ二一００型）搭配二
    門號（分別為0000 000000 、0000000000，按均係泛亞電信
    股份有限公司（下簡稱泛亞公司）之門號），其在屬私文書
    之「用戶申請暨ANNC 30 23／ANNC3024專案聲明書」偽簽「
    林進中」之署押一枚而完成該偽造之私文書後，即將該偽造
    私文書連同偽造之「林建中」名義之國民
    瑞澄，戊○○發現丁○在前開專案聲明書上所簽姓名竟與國
    民
    即假意虛應丁○稱「現在店內沒有手機，請晚一點約下午四
    、五點，再至本店取貨」等語（戊○○未將前開專案聲明書
    回傳泛亞公司，因之0000000000、0000000000二門號並未開
    通），丁○、「阿鴻」、「阿南」之犯行乃因而未遂。(二)「
    阿鴻」續載丁○至基隆市○○路一五０號之遠傳電信股份有
    限公司（下簡稱遠傳公司）特約店，偽以林建中之名義辦理
    手機搭配門號，其在屬私文書之「行動電話服務申請書」偽
    簽「林進中」之署押二枚而完成該偽造之私文書後，即將該
    偽造私文書連同偽造之「林建中」名義之國民
    長丙○○，丙○○陷於錯誤，乃將摩托羅拉Ｖ六六型行動電
    話一支（價值五千五百元）及遠傳公司門號一個（00000000
    00）交予丁○。(三)「阿鴻」續載丁○至基隆市○○路四十九
    號之睿晹通訊行，偽以林建中名義以優惠價格一千五百八十
    元辦理手機搭配門號，其在屬私文書之「行動電話服務申請
    書」偽簽「林建中」之署押一枚而完成該偽造之私文書後，
    即將該偽造私文書連同偽造之「林建中」名義之國民
    交予店長甲○○，甲○○陷於錯誤，乃將摩托羅拉Ｖ六六型
    行動電話一支（價值五千五百元）及和信電訊股份有限公司
    （下稱和信公司）門號一個（0000000000）交予丁○。(四)「
    阿鴻」續載丁○至基隆市○○街四二六號之六六屋通訊行，
    偽以柯聰標名義以優惠價格一元辦理手機搭配門號，其在屬
    私文書之「行動電話服務申請書」偽簽「柯聰標」之署押一
    枚而完成該偽造之私文書後，即將該偽造私文書連同偽造之
    「柯聰標」名義之國民
    錯誤，乃將ＮＯＫＩＡ三三一五型行動電話一支（價值三千
    元）及和信公司門號一個（0000000000）交予丁○。以上各
    行為均足以生損害於戊○○、丙○○、乙○○、甲○○、林
    建中、柯聰標、泛亞公司、遠傳公司、和信公司。嗣因戊○○發覺有異，一方面向丁○虛以委蛇、告以晚點再來取貨，
    一方面通知警方在店外等待機會圍捕前來取貨之丁○，丁○
    於同日下午六時五分許，在「阿鴻」駕車載同下重回前開位
    址之震旦行欲行取貨，戊○○將ＮＯＫＩＡ二一００型手機
    一支及0000000000、0000000000二門號之ＳＩＭ卡交予丁○
    ，丁○甫步出店門外，即為警當場逮捕，「阿鴻」則見狀逃
    逸無蹤，丁○在為警逮捕時雖出示偽造之「柯聰標」名義之
    國民
    門號之ＳＩＭ卡、偽造之「林建中」、「柯聰標」名義之國
    民
    一張。
二、案經被害人戊○○、乙○○、丙○○、甲○○訴由基隆市警
    察局第一分局報請臺灣基隆地方法院檢察署檢察官偵查起訴
    。
    理  由
一、訊據被告丁○對於右開事實坦承不諱，核與被害人、證人戊○○、乙○○、丙○○、甲○○、林建中、柯聰標警、偵訊
    、本院審理時之指訴、證詞互符相符，此外復有被告偽造之
    「用戶申請暨ANNC30 23 ／ANNC3024專案聲明書」一紙、「
    行動電話服務申請書」三紙、遠傳公司九十三年十一月八日
    遠傳（業服）字第０九三０一九一八號函及其附件、泛亞公
    司九十三年十二月廿一日Ｚ○○○○○○○○○號函及其附
    件、和信公司九十四年二月廿三日和信（業服）字第０九四
    ００二六一號函及其附件、贓物領據一紙在卷可稽，並有扣
    案如事實欄一所述物件可資佐證，本件事證明確，被告上開
    犯行足堪認定。另，被告雖於另案因行使偽造私文書罪，經
    台灣台北地方法院於九十三年九月廿日以九十三年度簡字第
    二一三二號判處罪刑確定在案，然被告於該案之犯行時點係
    在九十三年十二月卅日，與本案相隔四月餘，另被告於該案
    之犯行，係以偽造國民
    案係以偽造國民
    不同，本案自無法與該案構成連續犯裁判上一罪之關係，因
    之，本案亦無從為該案既判力所及．併此敘明。
二、核被告所為，係犯刑法第二百十六條行使第二百十條之偽造
    私文書罪、第二百十六條行使第二百十二條之偽造國民身分
    證罪、第三百三十九條第一項之詐欺取財既遂罪、第三百三
    十九條第三項、第一項之詐欺取財未遂罪，檢察官認被告就
    事實欄一(一)之詐欺犯行係構成詐欺取財既遂罪，容有未洽，
    應予更正。被告就事實欄一(二)、(三)、(四)之犯行，與綽號「阿
    鴻」之不詳姓名年籍之成年男子間，就事實欄一(一)之犯行，
    與綽號「阿鴻」、「阿南」之不詳姓名年籍之成年男子間，
    分別具有犯意聯絡、行為分擔，為共同正犯。被告偽造之林
    建中、柯聰標署押行為為偽造私文書之階段行為；而偽造國
    民
    收，均不另論罪。被告所為前後多次行使偽造私文書、行使
    偽造國民
    構成要件相同之罪名，各顯係基於概括之犯意為之，各為連
    續犯，各以一罪論，並應各依刑法第五十六條之規定加重其
    刑（多次詐欺取財既、未遂犯行，則應論以情節較重之詐欺
    取財既遂罪）；檢察官雖未起訴被告於為警逮捕出示偽造之
    「柯聰標」名義之國民
    偽造國民
    公訴人當庭追加，自在本院得一併審判之範圍內。被告所犯
    行使偽造私文書罪、行使偽造國民
    時觸犯之，為想像競合犯，應依刑法第五十五條之規定，從
    較重之行使偽造私文書罪處斷；而被告所犯行使偽造私文書
    罪、詐欺取財既遂罪間，有方法結果之牽連關係，為牽連犯
    應，依刑法第五十五條，從較重之行使偽造私文書罪處斷。
    爰審酌被告在同一日內連續申辦多支手機及手機門號、以偽
    造國民
    重大、對被害人所生損害、然犯後已賠償被害人乙○○、丙○○、甲○○（此有和解書三紙在卷足憑）等一切情狀，量
    處如主文所示之刑，並諭知易科罰金之折算標準。被告在「
    用戶申請暨ANNC 30 23／ANNC3024專案聲明書」偽造之「林
    進中」署押一枚、在如事實欄一(二)之「行動電話服務申請書
    」偽造之「林進中」之署押二枚、在如事實欄一(三)之「行動
    電話服務申請書」偽造之「林建中」署押一枚、在如事實一
    (四)之「行動電話服務申請書」偽造之「柯聰標」之署押一枚
    ，均應依刑法第二百十九條之規定宣告沒收；扣案之偽造之
    「林建中」、「柯聰標」名義之國民
    「阿鴻」所有，供「阿鴻」與被告共同犯罪所用，扣案之抄
    謄柯聰標及林建中年籍之草稿紙一張，則係被告所有以供其
    犯罪所用之物，業據被告陳述明確，均應依刑法第三十八條
    第一項第二款之規定，宣告沒收。
據上論斷，應依刑事訴訟法第二百七十三條之一第一項、第二百
九十九條第一項前段，刑法第二十八條、第五十六條、第二百十
六條、第二百十二條、第二百十條、第三百三十九條第一項、第
五十五條、第二百十九條、第三十八條第一項第二款、第四十一
條第一項前段，罰金罰鍰提高標準條例第一條前段、第二條，判
決如主文。
本案經檢察官黃鴻達到庭執行職務
中　　華　　民　　國　　94　　年　　3 　　月　　30　　日
                  刑事第三庭法    官  曾雨明
以上正本證明與原本無異。
對於本件判決如有不服，應於收受送達後10日內，向本院提出上
訴書狀，上訴於臺灣高等法院。
中　　華　　民　　國　　94　　年　　4 　　月　　 1　　日
                            書 記 官  王靜敏
附錄法條：
中華民國刑法第216條：
行使第條至第條之文書者，依偽造、變造文書或登載不實事項或
使登載不實事項之規定處斷。
中華民國刑法第212條：
偽造、變造護照、旅券、免許證、特許證及關於品行、能力服務
或其他相類之證書、介紹書，足以生損害於公眾或他人者，處1
年以下有期徒刑、拘役或3百元以下罰金。
中華民國刑法第210條：
偽造、變造私文書，足以生損害於公眾或他人者，處5 年以下有
期徒刑。
中華民國刑法第339條第1項：
意圖為自己或第 3 人不法之所有，以詐術使人將本人或第 3 人
之物交付者，處5 年以下有期徒刑、拘役或科或併科1000元以下
罰金。
